---
title: "gogo"
author: "Marina Capenko"
date: '28 октября 2016 г '
output: html_document
---

```{r setup, include=FALSE}
knitr::opts_chunk$set(echo = TRUE)
```

# Пункт 1 
```{r goog}
plot(goog)
```

Есть очевидные выбросы в диаграммах рассеяния с такими переменными как:requests,pop,hd,dem.

# Пункт 2 
```{r goog}
which.max (goog$pop)
goog_sub = subset (goog, goog$country! = "india")
plot(goog_sub)
```

 Было определено,что очевидный выброс на предыдущей диаграмме был с переменной pop,а в ней именно с 10 наблюдением-со страной с самой высокой численностью населения-это Индия..Видно,что наблюдения по другим странам вполне нормально отображены на диаграммах,без очевидных выбросов.Ну можно отметить,что США вторая по численности населения страна,на третьем месте Бразилия. 
 
# Пункт 3 
```{r}
table(goog_sub$dem)
goog_sub$dem=relevel(goog_sub$dem,ref=”hybrid”)
```

С помощью функции table была построена частотная таблица для переменной dem(уровня демократии в странах).Уровень free-является отсчётом по умолчанию.С помошью функции relevel() был изменён уровень отсчёта на hybrid.

# Пункт 4 
```{r}
m_full = lm (complied~requests+pop+hdi+dem+internet+ freepress, data = goog_sub)
summary (m_full)
```

Нет значимых переменных в данном уравнении регрессии.Коэффициент детерминации R^2=0.4559 довольно невысокий,показывает,Что наша модель объясняет 45,59 % дисперсий изменения зависимой переменной.Всё это говорит,что в данном случае присутствует проблема мультиколлинеарности.
# Пункт 5 
```{r}
predict (m_full)
predict(m_full,newdata=new.request,interval="prediction")
```

США-это 26 строчка таблицы. Предсказанная доля выполненных запросов для США на основе модели составляет 94.790796% запросов, которые выполнил Google, на основе объясняющих переменных.

# Пункт 6 
```{r}
m_full$residuals
plot(m_full$residuals)
```
Можно сделать вывод о том,что связь между остатками линейная,так как рассеяние вокруг линии является абсолютным шумом.
