---
title: "Cost"
author: "Marina Capenko"
date: '28 октября 2016 г '
output: html_document
---

Путешественники-транжиры?(2)

# Пункт 1,пункт 3,пункт 6 
```{r American_Express}
fit1<-lm(Costs ~ Miles, data=American_Express)
summary(fit1)
```

Уравнение регрессии выглядит так:Costs=274.84969+1.25533*Miles 
По этому уравнению можно сделать следующие выводы:
1.Если путешественники не проедут ни одной мили,всё равно стоимость путешествия будет равна 274.84969 доллара.
2.При увеличении длины пути на одну милю ожидается увеличение стоимости путешествия на 1.25533 доллара.
3.Коэффициент регрессии(при переменной Miles) статистически значим на уровне 0.001
4.Коэффициент детерминации R^2=0.9652 показывает,что наша модель объясняет 96.52 % дисперсий изменения стоимости путешествия.

# Пункт 2

```{r fit1}
confint(fit1)
```

С помощью функции confint были построены доверительные интервалы уровня 0.95 для каждого коэффициента в уравнении.Можно сказать,что с 95 % вероятностью свободный коэффициент будет входить в интервал [-77.518921;627.218295].Значение наклонного коэффициента(коэффициента регрессии) с 95 % вероятностью входит в интервал [1.152481;1.358187]

# Пункт 4 
```{r}
fitted(fit1)
residuals(fit1)
```

Остатки-это разность между предсказанными и фактическими значениями.Можно заметить,что существуют довольно большие различия между теми значениями,которые предсказали, и теми,что оказались на самом деле.Самый большой остаток= -588 долларов, самый маленький=
6.94.

# Пункт 5 
```{r}
scatterplot(American_Express$Miles,American_Express$Costs)
```

На графике видно,что эмпирическая линия проходит очень рядом с теоретической.В целом,можно сделать вывод,что линейная модель довольно хорошо описает зависимость стоимости путешествия от длины путешествия.Также,с 95 % вероятностью наблюдения лежат между пунктирными кривыми. 

# Пункт 7 
```{r}
new.cost<-data.frame(Miles=c(6000))
predict(fit1,newdata=new.cost)
```

Для путешественника,длина путешествия которого составила 6000 миль, менеджер предсказал расходы=7806.852 доллара.

# Пункт 8
```{r}
new.costak<-data.frame(Miles=c(5550))
predict(fit1,newdata=new.costak,interval="prediction")
```

Для путешественника,длина пути которого составила 5550 миль, путешествие в среднем обошлось в 7241.952 доллара, но точно значение стоимости расположено от  6527.792 до 7956.113 доллара.
