---
title: "Morogen"
author: "Marina Capenko"
date: '28 октября 2016 г '
output: html_document
---

Сколько ты съешь мороженого в различных условиях?

# Пункт 1 
```{r icecreamh}
summary(icecreamh)
```

Минимальное значение температуры при которой проводились наблюдения равно 11.9 градуса, а максимальное 25.1 градуса. 25 % наблюдений проводились при температуре от 11.9 до 16.1 градуса, половина наблюдений от 16.1 до 22.23 градуса, 25 % наблюдений при температуре от 22.23 до 25.1 градуса. Медиана данной переменной равна 18.3 градуса, а средняя температура при которой проводились исследования равно 18.68 градуса. Так как медиана меньше чем среднее значение, можно сделать вывод о том, что распределение данной переменной имеет положительную асимметрию. 
Минимальная выручка от продажи мороженого равна 185 долларов,а максимальная 614 долларов.25 % количества выручки лежит от 185 до 330.2 доллара, половина выручки от 330.2 до 464.2 доллара, 25 % от 464.2 до 614 долларов.Медиана данной переменной равна 410 долларов, а среднее количество выручки от продажи мороженого равно 402.4 доллара. Так как медиана больше чем среднее значение, то можно сделать вывод о том,что распределение данной переменной имеет отрицательную асимметрию.

# Пункт 2 
```{r}
boxplot(icecreamh$temp)
boxplot(icecreamh$sales)
```

На диаграмме по переменной температуры видно,что большинство значений лежат выше медианы, поэтому распределение данной переменной имеет положительную асимметрию. На диаграмме по переменной продажи мороженого видно,что большинство значений лежат ниже медианы, поэтому распределение данной переменной имеет отрицательную асимметрию.

# Пункт 3 
```{r}
hist(icecreamh$sales,freq=FALSE,col="red",xlab="Температура наблюдения",ylab="Продажа",main="Гистограмма с наложенной ядерной оценкой плотности ")
 rug(jitter(icecreamh$sales))
lines(density(icecreamh$sales),col="blue",lwd=2)
```

На данной диаграмме видно,что распределение нашего набора данных не нормальное.

# Пункт 4 
```{r setup,include=FALSE}
plot(icecreamh)
```

На диаграмме рассеяния видно,что есть два выброса, то есть два наблюдения сильно отличаются от основной массы наблюдений.Можно сделать вывод,что чем выше была температура, тем больше было продано мороженого.

# Пункт 5 
```{r}
cor(icecreamh)
```
Так как коэффициент корреляции равен 0.9575066,можно заметить,что между переменными нашего набора данных существует сильная прямая зависимость.
