---
title: "morog"
author: "Marina Capenko"
date: '28 октября 2016 г '
output: html_document
---



# Пункт 1,пункт 5 
```{r icecreamh}
fit1<-lm(sales ~ temp, data=icecreamh)
summary(fit1)
```

Уравнение регрессии выглядит следующим образом:
Sales=-159.474+30.088*temp 
Выводы по уравнению:
1.При увеличении температуры на один градус ожидается увеличение выручки от стоимости продажи мороженого на 30.088 доллара.
2.Коэффициент регрессии статистически значим на уровне 0.001
3.Коэффициент детерминации R^2=0.9168 показывает, что наша модель объясняет 91.68 % дисперсий изменения выручки от продажи мороженого. 

# Пункт 2 
```{r}
confint(fit1)
```

Были построены доверительные интервалы уровня доверия 0.95.Можно заметить,что с 95 % вероятностью значение коэффициента регрессии лежит от 23.70223 до 36.47350. Так как в данный доверительный интервал не входит 0, то можно сделать вывод о статистической значимости коэффициента регрессии. 

# Пункт 3 
```{r}
fitted(fit1)
residuals(fit1)
```

Остатки-это разность между предсказанными и фактическими значениями.Предсказанные значения-это те,которые предсказывает наше уравнение регрессии.Можно заметить,что остатки не очень большие,то есть нет большого расхождения между прогнозом и реальностью.

# Пункт 4 
```{r}
scatterplot(icecreamh$temp,icecreamh$sales)
```

На графике видно,что есть расхождения между эмпирической и теоретической линией регрессией.Это означает,что линейная модель регрессии не полностью описывает(объясняет ) данную зависимость.

# Пункт 6 
```{r}
new.salu<-data.frame(temp=c(33))
predict(fit1,newdata=new.salu)
```

При температуре 33 градуса по Фаренгейту ожидается объём продаж мороженого в размере 833.4253 доллара.

# Пункт 7 
```{r}
new.sale<-data.frame(temp=c(45))
predict(fit1,newdata=new.sale,interval="prediction")
```

При температуре 45 градусов по Фаренгейту в среднем ожидается выручка в размере 1194.48 доллара.Вообще же,значение выручки лежит от 1004.542 до 1384.417 долларов.

