---
title: "Trang"
author: "Marina Capenko"
date: '28 октября 2016 г '
output: html_document
---

Путешественники транжиры?


# Пункт 1 

```{r setup, include=FALSE}
summary(American_Express)
```

С помощью функции summary были выявлены основные описательные статистики нашего набора данных.В этом наборе данных у нас две переменные:количество миль,пройденных путешественниками, и стоимость путешествия.Рассмотрим описательные статистики отдельно по каждой из переменных.
Минимальное количество миль,пройденных путешественниками,равняется 1211 миль, а максимальная длина путешествия 5439 миль.25 % путешественников прошло от 1211 до 2133 мили, 50% путешественников от 2133 до 4267 миль, 25 % путешественников от 4267 до 5439 миль.Медиана количества миль равна 3082 мили, а среднее количество пройденных миль равняется 3178 мили.Так как среднее значение больше чем медиана, то распределение данной переменной имеет положительную асимметрию.
Минимальная стоимость путешествия равняется 1802 доллара, а максимальная 7026 долларов. 25 % путешественников потратили от 1802 доллара до 3016 долларов, половина путешественников(50%) от 3016 до 5738 долларов, 25 % путешественников от 5738 долларов до 7026 долларов.Медиана стоимости путешествий равняется 3998 долларов, а средняя стоимость путешествия 4264 доллара.Так как среднее значение больше чем медиана, то распределение данной переменной также имеет положительную асимметрию.

# Пункт 2 

```{r setup, include=FALSE}
boxplot(American_Express$Miles)
boxplot(American_Express$Costs)
```

С помощью функции boxplot была построена диаграмма "Ящик с усами" для каждой переменной из нашего набора данных.На обоих диаграммах видно,что большинство значений лежат выше медианы,поэтому распределение каждой из переменной имеет положительную асимметрию.

# Пункт 3 

```{r setup, include=FALSE}
hist(American_Express$Costs,freq=FALSE,col="red",xlab="Расстояние",ylab="Стоимость путешествия",main="Гистограмма с наложенной ядерной оценкой плотности ")
rug(jitter(American_Express$Costs))
lines(density(American_Express$Costs),col="blue",lwd=2)
```

На данной диаграмме видно, что распределение данных имеет не нормальное распределение, оно скошено вправо.

# Пункт 4 
```{r setup, include=FALSE}
plot(American_Express)
```

С помощью функции plot была построена диаграмма рассеяния двух переменных из нашего набора данных.Можно сделать по ней очевидный вывод:Чем больше длина путешествия, тем больше путешественникам пришлось заплатить за неё.

# Пункт 5 
```{r setup, include=FALSE}
cor(American_Express)
```
С помощью функции cor была построена корреляционная матрица.Так как коэффициент корреляции равен 0,9824339,очень близко к единице, то можно сказать,что существует сильная прямая взаимосвязь между  длиной путешествия и стоимостью путешествия.

 
